臺灣嘉義地方法院刑事判決　　　　　　　96年度交易字第65號
公　訴　人　臺灣嘉義地方法院檢察署檢察官
被　　　告　甲○○
上列被告因公共危險等案件，經檢察官提起公訴（96年度調偵字
第72號），被告於本院行準備程序時就犯罪事實為有罪之陳述，
經本院合議庭裁定適用簡式審判程序，判決如下：
    主  文
甲○○服用酒類，不能安全駕駛動力交通工具而駕駛，處有期徒
刑肆月。又因過失傷害人，處有期徒刑柒月。應執行有期徒刑拾
月。
    事  實
一、甲○○於民國九十五年十月二十六日下午二時許，在嘉義縣
    太保市某稻田附近飲用啤酒後，已達不能安全駕駛動力交通
    工具之程度，竟仍於同日下午二時許，駕駛車牌號碼RV－16
    28號自用小客車，沿嘉義縣太保市○○路○段四○三巷由南
    往北方向行駛，欲前往嘉義縣太保市○○路處，於同日下午
    二時四十分許，途經嘉義縣太保市○○路與北港路二段四○
    三巷口交岔路口處時（行進方向為閃光紅燈），本應注意「
    閃光紅燈」表示『停車再開』，車輛應減速接近，先停止於
    交岔路口前，讓幹道車優先通行後認為安全時，方得續行；
    另支線道車應暫停讓幹線道車先行；而依當時情形，天候晴
    、日間自然光線、柏油路面、乾燥無缺陷、無障礙物、視距
    良好、號誌正常，並無不能注意情事，竟因不勝酒力而疏未
    注意，而未減速接近且先暫停於交岔路口前，讓幹道車優先
    通行後認為安全時續行，逕行通過該交岔路口；適有乙○○
    駕駛車牌號碼B9－4999號自用小客車、自嘉義縣太保市○○
    路由東往西行駛，途經前開交岔路口（行進方向為閃光黃燈
    ），亦疏未注意應減速接近，小心通過，兩車因而發生踫撞
    ，致乙○○受有頸部扭傷、腦震盪、左手中指裂傷併右手皮
    擦傷等傷害，嗣經員警到場處理，並將甲○○送醫救治，於
    同日下午五時許，測量甲○○血液之酒精濃度達220MG/DL
    ，換算呼氣之酒精濃度達每公升1.1毫克，查悉上情。
二、案經乙○○訴由訴由嘉義縣警察局水上分局報告臺灣嘉義地
    方法院檢察署檢察官偵查起訴。
    理    由
一、上揭公共危險事實，業據被告甲○○坦承不諱，核與告訴人
    乙○○警詢時指訴情節相符，復有酒精測定紀錄表、嘉義縣
    警察局舉發違反道路交通管理事件通知單各一份、現場照片
    十幀等附卷可稽，綜上事證，被告自白確與事實相符，要屬
    無疑；本案事證明確，被告犯行，應堪認定。
二、上揭過失傷害事實，業據被告坦承不諱，核與告訴人指訴情
    節相符，有道路交通事故現場圖、道路交通事故調查報告表
    (一)、(二)、酒精測定紀錄表、華濟醫院95年10月26日診斷證明
    書（乙○○部分）、嘉義縣警察局舉發違反道路交通管理事
    件通知單各一份、現場照片十幀等附卷可稽。
三、按「幹道應設置閃光黃燈，支道應設置閃光紅燈。」、「閃
    光紅燈表示『停車再開』，車輛應減速接近，先停止於交岔
    路口前，讓幹道車優先通行後認為安全時，方得續行」、「
    汽車行駛至交岔路口，其行進應遵守燈光號誌之指示」、「
    支線道車應暫停讓幹線道車先行」、「飲用酒類，呼氣中酒
    精濃度超過０．二五毫克或血液中酒精濃度超過百分之０．
    ０五以上者，不得駕車」；道路交通標誌標線號誌設置規則
    第二百二十四條第三款、第二百十一條第一項第二款及道路
    交通安全規則第一百零二條第一項第一款、第二款、第一百
    十四條第二款分別定有明文。查本件被告駕駛汽車行經上開
    交岔路口時，理應知悉並注意上開交通安全規則，以防止危
    險發生，佐以被告係合法考領有駕駛執照之人，有上開調查
    報告表之記載可據及於警詢時自承在卷，是其對於應遵守上
    開規定自應知之甚稔，且依卷附道路交通事故調查報告表所
    載，本件肇事當時係天候晴、日間自然光線、柏油路面乾燥
    、無缺陷、無障礙物、視距良好、號誌正常等情狀，被告並
    無不能注意情事，詎仍疏未注意上開規定，因而肇事，致告
    訴人受有前揭傷害，足見被告於本件車禍確有違反上述交通
    安全規則，被告之駕車行為確有過失無疑（主要過失）。又
    本件車禍之發生，雖因告訴人亦有「行經之閃光黃燈誌交岔
    路口，未減速接近，小心通過」之次要過失，惟上開車禍既
    係被告前開過失行為所合併肇致，被告即不得因此解免其過
    失責任。又告訴人因本件車禍受傷，已如前述，被告過失行
    為與告訴人之受傷結果間，顯具有相當因果關係。綜上，本
    件事證明確，被告過失傷害犯行，即堪認定。
四、核被告所為，係犯刑法第一百八十五條之三公共危險罪、第
    二百八十四條第一項前段之過失傷害罪。又被告酒醉駕車，
    因而致人受傷，應依道路交通管理處罰條例第八十六條第一
    項規定，就過失傷害部分，加重其刑至二分之一。被告所犯
    上開二罪間，罪名互異，犯意各別，應予分論併罰。
五、爰審酌被告前曾違反麻醉藥品管理條例、妨害自由，經判處
    罪刑確定並執行完畢，有臺灣高等法院被告前案紀錄表附卷
    可按），素行不佳，以高達換算其呼氣酒精濃度為每公升1.
    1毫克之高度酒醉狀態，猶無視他人生命安全而駕車，肇致
    告訴人傷勢嚴重、車輛毀損，被告肇事後迄言詞辯論終結前
    ，既未與告訴人達成民事上和解，雖當庭表示僅能賠償新台
    幣三萬元，然迄未為任何賠償給付，為被告於審理時供陳甚
    明（本院卷第15頁）之犯後態度；及依其陳述（本院卷第23
    頁），其國小畢業之智識程度，目前從事土木工作，收入不
    固定，未婚，無子女之生活狀況，告訴人受傷後，迄今未癒
    ，被告肇事為主要過失，告訴人為次要過失，被告遲未為積
    極和解及賠償，殊無彌補其犯罪所造成損害之情狀及盡力悔
    改之犯後態度，各量處如主文所示之刑，及定其應執行刑，
    以資懲儆。
據上論斷，應依刑事訴訟法第二百七十三條之一第一項、第二百
九十九條第一項前段，道路交通管理處罰條例第八十六條第一項
，刑法第一百八十五條之三、第二百八十四條第一項前段、第五
十一條第五款，刑法施行法第一條之一第一項、第二項前段及但
書，判決如主文。
本案經檢察官蔡彥守到庭執行職務
中　　華　　民　　國　　96　　年　　3 　　月　　29　　日
                  刑事第一庭    法　官　蔡廷宜
以上正本證明與原本無異。
如不服本判決，應於判決送達後10日內向本院提出上訴狀（應附
繕本）。告訴人或被害人如對於本判決不服者，應具備理由請求
檢察官上訴，其上訴期間之計算係以檢察官收受判決正本之日期
為準。
中　　華　　民　　國　　96　　年　　3 　　月　　29　　日
                        　　    書記官　蕭琪男
附錄本案論罪科刑法條全文：
中華民國刑法第185條之3
服用毒品、麻醉藥品、酒類或其他相類之物，不能安全駕駛動力
交通工具而駕駛者，處1年以下有期徒刑、拘役或3萬元以下罰金
。
中華民國刑法第284條
因過失傷害人者，處6月以下有期徒刑、拘役或5百元以下罰金，
致重傷者，處 1 年以下有期徒刑、拘役或 5 百元以下罰金。
從事業務之人，因業務上之過失傷害人者，處1年以下有期徒刑
、拘役或1千元以下罰金，致重傷者，處3年以下有期徒刑、拘役
或2千元以下罰金。
